# 出口过程中的运输费、报关费、保险费核算方式？

提问人：jdm0109 时间：2023-02-25 21:44:24
原销售费用主要包括：运输费、保险费、装卸费、报关费用等；
A企业系生产企业，分为内销/外销：
（ 1 ）内销：生产产品完工入库后，根据需求将产品堆放在A仓库（外租，计费模式固定单价，名为仓储及运输服务）；然后由A配送至指定客户，形成仓储费（及配送服务费，一体）；
（ 2 ）外销：包含保险、装卸费、报关费用等销售过程中发生的费用，该类费用明确与合同对应（企业出口客户较少，仅 2 家）
问：
1 、上述（ 1 ）中的仓储费（及配送服务费）是否应当计入合同履约成本or销售费用？该费用包含仓储+运输给指定客户，且为固定单价，无法区分，个人理解应当计入合同履约成本，进而转入主营业务成本。理由：该合同系送到指定客户处货权转移，则该类仓储+配送系合同履约成本；
2 、上述（ 2 ）外销中的保险、装卸、报关费：则难以判断。对照合同履约成本的 3 个方面:
《企业会计准则第 14 号——收入（ 2017 年修订）》第二十六条规定：“企业为履行合同发生的成本，不属于其他企业会计准则规范范围且同时满足下列条件的，应当作为合同履约成本确认为一项资产：
（一）该成本与一份当前或预期取得的合同直接相关，包括直接人工、直接材料、制造费用（或类似费用）、明确由客户承担的成本以及仅因该合同而发生的其他成本；
（二）该成本增加了企业未来用于履行履约义务的资源；
（三）该成本预期能够收回
。。。。。。。。。。。。。。。。。。。
很难理解销售费用，但是可以清晰的理解存货的概念：存货的成本包含：
【《企业会计准则第 1 号——存货》应用指南一、商品存货的成本 本准则第六条规定，存货的采购成本，包括购买价款、相关税费、运输费、装卸费、保险费以及其他可归属于存货采购成本的费用。】；实务中，通常报关费等费用也分摊计入存货？
那么从存货的反方向，销售而言，销售存货过程中发生的上述费用，也应当计入合同履约成本？
3 、追问一下，如果按照存货的成本规定，销售费用几乎应当很少存在，尤其是为履行特定合同所发生的的成本均应当计入合同履约成本？
@chenyiwei

回答人：chenyiwei
1 、如果该企业并非按订单进行批次生产，则完工入库后的仓储费并不对应于特定客户合同，应直接计入管理费用处理，不属于合同履约成本。即使是对应于订单生产，仓储费作为合同履约成本也要很谨慎。
2 、配送服务费是与特定合同相关的，可以作为合同履约成本最终计入营业成本。
3 、外销相关的保险、装卸费、报关费用等销售过程中发生的费用，可作为合同履约成本计入营业成本。
4 、可以这样理解。如果按照存货的成本规定，销售费用几乎应当很少存在，尤其是为履行特定合同所发生的的成本均应当计入合同履约成本。